臺灣臺南地方法院刑事判決　　　　　　　　　　　　九十一年度易字第一三五六號
　　公　訴　人　臺灣台南地方法院檢察署檢察官
　　被　　　告　子○○
　　被　　　告　庚○○
右列被告因恐嚇案件，經檢察官提起公訴（九十一年度偵字第八四七二號），本院判
決如左：
    主  文
子○○、庚○○共同連續意圖為自己不法之所有，以恐嚇使人將本人之物交付，子○○，累犯，處有期徒刑貳年，並於刑之執行完畢或赦免後，令入勞動場所強制工作參
年，庚○○處有期徒刑拾月。
扣案戶名癸○○之中國信託商業銀行西台南分行帳號00000000000號帳戶存摺壹本、
六角板手肆支均沒收。
    事  實
一、子○○有詐欺、竊盜犯罪前科，最近一次於民國八十七年間因竊盜案件，經台灣
    高等法院台南分院判處有期徒刑六月，並於刑之執行前令入勞動處所強制工作三
    年確定，甫於九十一年四月二十三日執行完畢出監。而仍不知悔改，復基於意圖
    為自己不法所有之概括犯意，自九十一年八月九日起，至同月十四日止，或單獨
    ，或與庚○○基於共同犯意連絡，連續多次持客觀上具有危險性，足資作為凶器
    之Ｔ字型六角板手，竊取他人置於路旁之自小貨車。得手後移置他處，再由子○○以電話向被害人表示如欲尋回失車，須依指示匯款至戶名癸○○之中國信託商
    業銀行西台南分行帳號00000000000號帳戶，否則休想取回失車之方式，恐嚇被
    害人交付財物，子○○取得被害人之贖款後，與庚○○朋分花用。其等具體犯罪
    行為如左：
（一）子○○單獨一人，於九十一年八月九日七時三十分許，在台南市○○街三十二
      號前，持Ｔ字型六角扳手，竊取全億科技股份有限公司所有，由壬○○管領使
      用之車牌Ｓ３─５１９２號自小貨車，得手後，藏置在台南市○○○路○段八
      十五巷底，再於同日十三時四十分許至同月十三日間，多次以電話恐嚇壬○○
      付款贖車，贖金自新台幣（下同）五萬元降至一萬元，惟壬○○匯錯帳戶，子
      ○○恐嚇取財未遂，而未將車輛藏置處告知壬○○，迄同月十五日經警查獲，
      始供出車輛所在，經警帶同尋獲。
（二）子○○、庚○○基於共同竊盜之概括犯意連絡，於九十一年八月九日九時許，
      在台南縣歸仁鄉○○○街七十二號前，由子○○持Ｔ字型六角扳手，竊取丁○○所有之車牌Ｊ４─０４６８號自小貨車，庚○○駕車在旁把風接應。得手後
      ，移置於台南市○○路一二三巷二十一號前，該車嗣於八月十三日十二時經警
      尋獲，而未及恐嚇勒贖。
（三）子○○、庚○○基於共同竊盜及恐嚇取財之概括犯意連絡，於九十一年八月十
      二日六時許，在台南市○○街、國華路口，由子○○持Ｔ字型六角扳手，竊取
      甲○○所有之車牌ＵＨ─８０５１號自小貨車及置於車內之該車行照執照、甲○○機車駕駛執照，庚○○則駕車在旁把風接應。得手後，二人取走行車執照
      、駕駛執照，將車輛藏置在台南縣歸仁鄉○○路八十一巷二十三弄二十號旁，
      同日由子○○另行以電話向甲○○勒贖五萬元，經甲○○還價為一萬七千元並
      匯款後，再以電話告知甲○○車輛藏置處，由甲○○自行取回。
（四）子○○單獨一人，於九十一年八月十二日八時三十分許，在台南市○○路○段
      、永南二街口，持Ｔ字型六角扳手，竊取福元不鏽鋼廚具公司所有，由辛○○
      管領使用之車牌ＵＯ─７０５９號自小貨車及車內之該車行車執照、保險卡等
      物，得手後，取走行照、保險卡，將車輛藏置在台南縣仁德鄉○○○街二十二
      號旁。同日以電話向辛○○恐嚇勒贖二萬元，於辛○○如數匯款後，通知辛○○取回該車。
（五）子○○、庚○○基於共同竊盜及恐嚇取財之概括犯意連絡，於九十一年八月十
      三日凌晨三時許，由子○○持Ｔ字型六角扳手，在台南縣新化鎮○○路五三一
      號前，竊取乙○○所有之車牌Ｙ８─６１２９號自小貨車，庚○○則駕車在旁
      把風接應。得手後，將該車輛藏置在台南市○○路四四六巷十九號前，同日由
      子○○另行以電話向乙○○恐嚇勒贖一萬元，於乙○○如數匯款後，通知取回
      該車。
（六）子○○、庚○○基於共同竊盜及恐嚇取財之概括犯意連絡，於九十一年八月十
      三日凌晨六時許，在台南縣新化鎮○○路六五三號旁，由子○○持Ｔ字型六角
      扳手，竊取己○○所有之車牌Ｄ３─４３２６號自小貨車及己○○置於車內之
      該車行車執照、車牌８Ｊ─９５０５號車行車執照及保險卡各一張，庚○○駕
      車在旁把風接應。得手後，取走行照，江車輛藏置在台南縣仁德鄉○○○街。
      同日由子○○以電話向己○○恐嚇勒贖五萬元，經己○○還價並匯款二萬元後
      ，通知尋回該車。
（七）子○○單獨一人，於九十一年八月十四日九時許，在台南縣永康市○○○路二
      十四號前，持Ｔ字型六角扳手，竊取南加洲傢俱公司所有，由丙○○管領使用
      之車牌ＣＭ─７６８８號自小貨車，得手後藏置在台南市○○路○段二十二號
      旁，同日以電話向丙○○恐嚇勒贖二萬元，後降至一萬五千元，因丙○○拒絕
      付款而不遂。該車於子○○到案後供出藏放處所，經警帶同尋獲。
（八）子○○、庚○○基於共同竊盜之概括犯意連絡，於九十一年八月十四日二十二
      時三十分許，在台南縣佳里鎮○○路四四一巷內，由子○○持Ｔ字型六角扳手
      ，竊取戊○○所有之車牌Ｊ５─６０７５號自小貨車，庚○○則駕駛子○○所
      有之自小客車在旁把風接應。得手後，由子○○駕駛竊得之贓車尋找藏放處所
      ，庚○○則駕駛子○○之自小客車尾隨在後。二車於翌（十五）日凌晨二時三
      十分許，行經台南市○○路○段二三四巷四號前時，遇警盤查，發現子○○所
      駕自小貨車電源開關未插鑰匙，因而查獲。並自子○○所著之西褲口袋內扣得
      行竊用之Ｔ型六角扳手三支、所攜之皮包內扣得行竊用之Ｔ型六角扳手一支及
      竊得之前開８Ｊ─９５０５號自小貨車保險卡、甲○○駕駛執照、車牌ＵＨ─
      ８０５１號、ＵＯ─７０５９號、Ｄ３─４３２６號、８Ｊ─９５０５號等車
      輛之行車執照各一張、供領取贖款用之前開帳戶存摺一本。嗣再依子○○之供
      述，尋獲前開被竊之車牌Ｓ２─５１９２號、ＣＭ─７６８８號自小貨車。
三、案經台南市警察局第五分局報請台灣台南地方法院檢察署檢察官偵查起訴。
    理  由
一、訊據被告子○○坦承其有前揭竊車、恐嚇勒贖之犯行不諱。另辯稱：除右揭編號
    （八）所示外，庚○○均不知其竊車及恐嚇取財云云。另被告庚○○坦承右揭編
    號（八）所示犯行而否認其餘犯行。辯稱：僅係駕車載子○○外出，經過前開子
    ○○行竊之地點時，子○○均表示要找朋友，叫伊先離去，即獨自下車，伊不知
    子○○係下車竊取他人之自小貨車後向被害人恐嚇勒贖云云。經查：
（一）右揭事實，業據被告子○○於警訊中供承不諱，核與被害人壬○○、丁○○、
      甲○○、辛○○、乙○○、己○○、丙○○、戊○○於警訊中所述被害情節相
      符。並有查獲之前揭贓證物扣押書二紙、贓物認領保管單六紙附卷及前開帳戶
      存摺一本、Ｔ型六角扳手四支扣案可資佐證。
（二）而被告子○○於警訊中供稱：「（問：前述八案你均與何人共犯？）依前述排
      列第四、五、六次（按：即前揭（一）、（四）、（七）等件）犯罪行為係我
      獨自一人所為，其餘五次均我和庚○○共同做案。沒有其他人參與了。」；「
      （問：你們做案如何分工？）我負責著手竊車，庚○○負責把風及開車尾隨我
      至藏車處接我。」；於偵查中初訊時供稱：「庚○○只有四、五、六件沒去，
      其餘都是他載我去偷。」；「（問：庚○○參與的那五次你們如何偷？）我們
      二人開車在路上逛，看見可以偷的車，我們會將車停在比較遠的地方，然後一
      個人走過去偷，我走過去偷時庚○○就在車子裡等。」等語。被告庚○○於警
      訊及偵查中初訊時亦供稱：「（問：你們二人是如何竊取該五部車輛？何人下
      手行竊？何人把風？）都是我載子○○前往做案地點，選定目標後就由子○○
      下手行竊，我在車上把風...，他是以六角板手將車門打開，然後進入車內破
      壞車輛之龍頭鎖，將車開走。」；「（問：一同偷幾次？）五次，我都幫他把
      風看有沒有人靠近。」等語，堪信被告庚○○就子○○於事實欄第二、三、五
      、六、八項之加重竊盜犯行均事先知情並有參與。
（三）另被告子○○於警訊中稱：我們竊車是準備要向車主勒贖錢財，... （贖款如
      何分配？）有時八千、有時五千、有時二千，不一定，看贖款多少而定...，
      （問由何人前往提領贖款？）每次都由我前往提領，但庚○○曾幫我查詢餘額
      三、四次。於檢察官首次訊問中稱：（有分贓款給庚○○？）視拿多少錢而定
      ，勒贖一萬給他三千，二萬則給他六千（見九十一年八月十五日偵查筆錄）等
      語，均不否認被告庚○○知悉並參與其恐嚇取財犯行且事後朋分贓款。而其於
      檢察官第二次偵訊時則改為附和庚○○之詞，稱：我騙他是車子解體賣的錢（
      見九十一年九月三日偵查筆錄），又於本院審理時改稱：直到第七次做案完畢
      後，我拿錢給他，他才知道（恐嚇取財之事），從頭到尾我都沒有對被告庚○○說過車子要「解體」的事（見本院九十一年十月十一日訊問筆錄），其陳述
      不僅前後矛盾，其在本院之陳述，經隔離訊問下，更與庚○○所稱：他要把車
      子牽去解體，他有告訴我，我也有跟他去云云（見本院九十一年十月十一日訊
      問筆錄）不符，足見其二人嗣後所辯，乃迴護、卸責之詞，不足採信，二人恐
      嚇取財犯行亦堪認定。
二、核六角板手在客觀上均足以對人之生命、身體、安全構成威脅，自具有危險性，
    可供兇器使用，被告子○○意圖為自己不法之所有，持上揭兇器竊取被害人之財
    物，係犯刑法第三百二十一條第一項第三款之攜帶兇器竊盜罪、又其於事實欄（
    一）、（七）之以恐嚇使人交付財物之行為部分，已著手於恐嚇取財之行為而不
    遂，係犯刑法第三百四十條第三項、第一項之恐嚇取財未遂罪，再其於事實欄（
    三）、（四）、（五）、（六）項之以恐嚇使人交付財物之行為部分，係犯刑法
    第三百四十六條第一項之恐嚇取財罪。被告庚○○所為，係犯刑法第三百二十一
    條第一項第三款之攜帶兇器竊盜罪、第三百四十六條第一項之恐嚇取財罪。二人
    間就前開（二）、（三）、（五）、（六）、（八）各罪有犯意聯絡、行為分擔
    ，應論以共同正犯。被告子○○、庚○○先後多次加重竊盜及多次恐嚇取財犯行
    （含子○○所為恐嚇取財未遂部分），各係時間緊接，犯意概括，所犯基本構成
    要件相同，應各依連續犯之規定論以一加重竊盜及恐嚇取財既遂罪並加重其刑。
    其等所犯連續加重竊盜罪與連續恐嚇取財罪間，均有目的手段之牽連關係，應從
    一重之連續恐嚇取財既遂罪處斷。再查被告子○○有詐欺、竊盜犯罪前科，前因
    竊盜案件經法院判處有期徒刑一年六月，刑前強制工作三年，甫於九十一年四月
    二十三日執行完畢出監，有被告全國前案資料紀錄表在卷可稽，其於五年內再犯
    本件有期徒刑以上之罪，為累犯，應遞加重其刑。爰審酌被告二人不圖正途賺取
    錢財，共同以先竊車，後再向車主恐嚇勒索錢財之方式，連續為數次犯行，惡性
    重大，其對社會治安危害亦大及其於犯罪後猶飾詞圖謝刑責，缺乏悔意，其中子
    ○○為主謀並為較多次之犯行，惡性較另一被告庚○○為重等一切情狀，對被告
    二人分別量處如主文所示之刑，以資懲儆。再被告子○○前於八十一年間，因犯
    詐欺罪經台灣士林地方法院以八十一年度易字第三○六號判處有期徒刑三月，又
    因脫逃罪判處有期徒刑二年七月，再於八十四年間犯詐欺罪，經本院以八十四年
    度易字第三七三一號判決判處罰金八千元，另於八十六年間犯竊盜罪，經台灣高
    等法院台南分院以八十七年度上易字第二一四八號判決判處有期徒刑一年六月，
    刑前強制工作三年在案，有被告全國前案紀錄表在卷可按，其顯有犯罪習慣且因
    懶惰成習而犯本罪，爰依刑法第九十條第一項之規定，諭知其於刑之執行完畢或
    赦免後，令入勞動場所強制工作三年。
三、扣案之戶名癸○○之中國信託商業銀行西台南分行帳號00000000000號帳戶存摺
    一本、六角板手四支為被告子○○所有，供其與共犯庚○○犯罪所用或預備犯罪
    之物，應依法宣告沒收。
據上論斷，應依刑事訴訟法第二百九十九條第一項前段，刑法第二十八條、第五十六
條、第三百二十一條第一項第三款、第三百四十六條第一項、第五十五條後段、第四
十七條、第九十條第一項、第三十八條第一項第二款，罰金罰緩提高標準條例第一條
前段，判決如主文。
本案經檢察官簡光昌到庭執行職務。
中      華      民      國      九十一      年    十一  月    五        日
                              臺灣臺南地方法院刑事第六庭
                                      法  官  石家禎
右正本證明與原本無異。
如不服本判決應於送達後十日內向本院提出上訴狀。
                                      書記官  凌昇裕
中      華      民      國      九十一      年    十一  月    五        日
附錄本案論罪科刑法條全文：
中華民國刑法第三百二十一條第一項第三款：
犯竊盜罪而有左列情形之一者，處六月以上、五年以下有期徒刑：
三  攜帶兇器而犯之者。
中華民國刑法第三百四十六條(單純恐嚇罪)
意圖為自己或第三人不法之所有，以恐嚇使人將本人或第三人之物交付者
，處六月以上五年以下有期徒刑，得併科一千元以下罰金。
